臺灣新北地方法院民事裁定　　　　　　 110年度勞執字第72號
聲　請　人　黃日宏　

相　對　人　東貝光電科技股份有限公司


法定代理人　吳慶輝　
上列當事人間聲請裁定准予強制執行事件，本院裁定如下：
    主  文
新北市政府指派調解人於中華民國一一○年四月二十一日所處理
聲請人與相對人間有關勞資爭議調解紀錄調解結果欄暨附件調解
會議紀錄所載，關於相對人同意給付聲請人新臺幣伍萬捌仟捌佰
肆拾元之調解成立內容部分，准予強制執行。
聲請程序費用由相對人負擔。
    理    由
一、按勞資爭議經調解成立或仲裁者，依其內容當事人一方負私
    法上給付之義務，而不履行其義務時，他方當事人得向該管
    法院聲請裁定強制執行並暫免繳裁判費；於聲請強制執行時
    ，並暫免繳執行費，勞資爭議處理法第59條第1 項前段定有
    明文。
二、本件聲請意旨略以：緣聲請人與相對人於民國110 年4 月21
    日經新北市政府勞資爭議調解委員會進行調解，雙方調解成
    立在案。相對人應給付聲請人資遣費新臺幣（下同）58,840
    元，惟相對人迄今仍未履行，爰依勞資爭議處理法第59條第
    1 項，聲請准予強制執行等語。
三、經查，聲請人與相對人間有關積欠資遣費爭議，前經新北市
    政府勞工局指派調解人於110 年4 月21日調解成立在案，調
    解結果為部分成立（一），成立內容：「⒈勞工…、黃日宏
    、…等與資方對於終止勞動契約事由為勞動基準法第14條第
    5 款及第6 款不爭執（終止勞動契約日期如附件），雙方同
    意工資積欠工資（含特休工資）及資遣費分期（協商分期給
    付日期基本為每月5 日，遇假日延至次一工作日）給付情形
    如下及附件：⑴勞資雙方同意資方應給付勞方積欠工資（含
    特休工資）分3 期給付，個別勞工金額及各期金額如附件，
    第1 期金額給付日期為110 年5 月5 日，第2 期金額給付日
    期為11 0年6 月7 日，第3 期金額給付日期為110 年7 月5
    日，如有一期未到視為全部到期。⑵勞資雙方同意資方應給
    付資遣費分12期給付，金額及各期金額如附件，第1 期金額
    給付日期為110 年8 月5 日，第2 期金額給付日期為110 年
    9 月6 日，第3 期金額給付日期為110 年10月5 日，第4 期
    金額給付日期為110 年11月5 日，第5 期金額給付日期為11
    0 年12月6 日，第6 期金額給付日期為111 年1 月5 日，第
    7 期金額給付日期為111 年2 月7 日，第8 期金額給付日期
    為111 年3 月7 日，第9 期金額給付日期為111 年4 月6 日
    ，第10期金額給付日期為111 年5 月5 日，第11期金額給付
    日期為111 年6 月6 日，第12期金額給付日期為111 年7 月
    5 日，如有一期未到視為全部到期。」、調解會議紀錄（即
    附件）內容如附表所示（下合稱系爭調解方案），業據聲請
    人提出新北市政府勞資爭議調解紀錄、調解會議紀錄為證，
    堪信屬實。然相對人並未依該系爭調解方案履行其義務乙情
    ，亦有聲請人提出之行動網路銀行轉帳對帳單通知附卷為證
    ，依系爭調解方案之約定，相對人積欠聲請人之債務即視為
    全部到期。是聲請人就已屆期未據相對人履行之如主文所示
    金額，聲請強制執行，核與前揭規定相符，自應准許。
四、依勞資爭議處理法第59條第1 項，裁定如主文。
中    華    民    國  110     年    10    月     8    日
                    勞動法庭    法  官  許珮育
以上正本係照原本作成。
如對本裁定抗告須於裁定送達後10日內向本院提出抗告狀，並繳
納抗告費新臺幣1,000 元。
中    華    民    國  110     年    10    月     8    日
                                書記官  陳又甄
附表：
┌────────────────────────────────────┐
│未發工資、特休折算暨資遣費支付明細                                      │
│契約終止日期：2021年4 月30日                                            │
│平均工資：＄37,000                                                      │
├─────────┬─────┬────────────────────┤
│                  │＄17,622  │2 月未發工資                            │
│                  ├─────┼────────────────────┤
│未發放工資：      │＄11,885  │3 月未發工資                            │
│                  ├─────┼────────────────────┤
│                  │＄22,403  │4 月預估薪資                            │
├─────────┼─────┼────────────────────┤
│特休折算：        │＄17,267  │剩餘特休14天                            │
├─────────┼─────┼────────────────────┤
│工資（特休）總額：│＄69,177  │分三期給付，5/5 、6/5 各給付：＄23,059；│
│                  │          │7/5 給付：＄23,059。結清                │
├─────────┼─────┼────────────────────┤
│                  │          │分十二期給付，110/8/5 、9/6 、10/5、11/5│
│資遣費：          │＄58,840  │、12/6、111/1/5 、2/7 、3/7 、4/5 、5/5 │
│                  │          │、6/6 各給付：＄4,904；7/5 給付＄4,896  │
│                  │          │。結清                                  │
└─────────┴─────┴────────────────────┘